# 代收代付应收款项坏账计提判断

提问人：陈 小霖 32 时间：2022-03-07 22:47:08
想请教一下陈版主和各位老师，由于B是A公司的制定供应商，C为了完成向A供货的交易签署了一个购销协议，即C将货物销售给A但通过B过票，C向B开具发票，B向A开具发票。合同约定B在收到A的货款后才有义务支付给C。因此B不承担货款收回的风险。
想请教一下当C完成对A的供货时，B是否需要同时对A和C挂出其他应收和其他应付？是否可以仅在B收到货款是挂其他应付款？
若B需要对A和C同时挂出其他应收和其他应付，可否不对A计提坏账?

回答人：chenyiwei
如果B仅仅是过手，在收到A支付的货款之前没有向C支付对应金额款项的义务，则B在收到款项之前没有必要同时挂对A的应收和对C的应付。只有在收到A的货款但尚未转付给C时，才需要挂对C的其他应付款（以实际收到的金额为限）。